Minutes et répertoires du notaire Charles GARNIER, 27 mai 1666 - 18 août 1703 (étude XXIX)
Archives nationales
Minutes et répertoires du notaire Charles GARNIER (étude XXIX)
27 mai 1666 - 18 août 1703
MC/ET/XXIX/203 - MC/ET/XXIX/277, MC/RE/XXIX/2
Etude XXIX; Garnier, Charles
Archives nationales de France
Minutes et répertoires: la loi 2008-696 du 15 juillet 2008 relative aux archives a fixé à 75 ans à compter de la date de l'acte, ou à 25 ans à compter de la date du décès de l'intéressé si ce délai est plus bref, le délai de communication des minutes et répertoires des notaires; ce délai est porté à 100 ans à compter de la date de l'acte si le document se rapporte à un mineur (code du Patrimoine, articles L213-2, 4e d et 5e).
Autres documents de l'étude (dossiers de clients, comptabilité...): s'agissant d'archives privées, ces documents sont communicables selon les modalités fixées par le déposant ou le donateur.
Certains documents ne sont pas accessibles en raison de leur mauvais état de conservation.
Versement
Accès aux instruments de recherche de tous les notaires de l’étude XXIX
Archives de l'étude XXIX
- Minutes de Charles GARNIER, janvier 1628 - 18 août 1703; MC/ET/XXIX/203 - MC/ET/XXIX/277
  - Minutes. 1666, 27 mai - septembre, 27 mai - septembre 1666; MC/ET/XXIX/203
    Informations concernant le classement:
    Le niveau inférieur de description, quand il existe, correspond aux minutes d'actes. Toutes les minutes ne sont pas forcément décrites une à une. Les descriptions de ces minutes sont plus ou moins détaillées.
  - Minutes. 1666, octobre - décembre, octobre - décembre 1666; MC/ET/XXIX/204
  - Minutes. 1667, janvier - juin, janvier - juin 1667; MC/ET/XXIX/205
    - MACHAULT (Louis de) § Inv. à la requête de Louis de MACHAULT et Louis FEYDEAU; inv. de pièces en juillet; Dépôt de codicille id., juin 1667; MC/ET/XXIX/205
      Origine de l'information:
      Fichier dit 'général' XVIIe-XVIIIe siècles, par le personnel du Minutier, 1954-1999 ( fichier papier entièrement dématérialisé; voir contexte dans le Plan d’orientation général - Notaires de Paris, guides thématiques du Minutier).
      Date de révision: 2011-2012
      Date de création de la notice: 2010
      inventaire; Machault, Louis de
  - Minutes. 1667, juillet - décembre, juillet - décembre 1667; MC/ET/XXIX/206
  - Minutes. 1668, janvier - juin, janvier - juin 1668; MC/ET/XXIX/207
  - Minutes. 1668, juillet - décembre, juillet - décembre 1668; MC/ET/XXIX/208
  - Minutes. 1669, janvier - juin, janvier - juin 1669; MC/ET/XXIX/209
    - Quittance concernant Gabriel de Briqueville chevalier seigneur de la Luzerne demeurant à Isigny balliage de Caen de présent à Paris, 23 juin 1618; MC/ET/XXIX/209; fol. XXXV
      quittance; Bricqueville, Gabriel de (15..-16..)
  - Minutes. 1669, juillet - décembre, juillet - décembre 1669; MC/ET/XXIX/210
    - MÉDECIN DEVAUX (Louis) rue Geoffroy-Lasnier fils de défunt Jean DEVAUX maître chirurgien à Paris § Mariage, 1er novembre 1698; MC/ET/XXIX/210
      contrat de mariage; Devaux, Louis
  - Minutes. 1670, janvier - juin, janvier - juin 1670; MC/ET/XXIX/211
    - MAURER (Courard) Maître doreur et cizeleur Cloître Saint-Jean de LATRAN § mise en apprentissage chez .., 28 février 1708; MC/ET/XXIX/211
      Artisans XVIIIe siècle, par M. Rambaud et C. Grodecki, 1956-1977 ( fichier papier entièrement dématérialisé; voir contexte dans le Plan d’orientation général - Notaires de Paris, guides thématiques du Minutier).
      contrat d'apprentissage; Maurer, Conrade
  - Minutes. 1670, juillet - décembre, juillet - décembre 1670; MC/ET/XXIX/212
  - Minutes. 1671, janvier - juin, janvier - juin 1671; MC/ET/XXIX/213
  - Minutes. 1671, juillet - décembre, juillet - décembre 1671; MC/ET/XXIX/214
  - Minutes. 1672, janvier - juin, janvier - juin 1672; MC/ET/XXIX/215
  - Minutes. 1672, juillet - décembre, juillet - décembre 1672; MC/ET/XXIX/216; Document détérioré.
    - Consentement par Louis Jacob à l'élargissement de Pierre Perrin, détenu à la conciergerie, 27 août 1672; MC/ET/XXIX/216
      Actes signalés par les lecteurs et correspondants du Minutier central des notaires de Paris, 2000-2011 (base de données migrée: voir contexte dans le Plan d’orientation général - Notaires de Paris, guides thématiques du Minutier).
      Date de révision: 2010
      Date de création de la notice: 2007
      ratification; Conciergerie; Jacob, Louis; Perrin, Pierre
  - Minutes. 1673, janvier - juin, janvier - juin 1673; MC/ET/XXIX/217; Document détérioré.
    - Compte et partage entre Madeleine Guibert et Pierre, Antoine et Jean de La Fresnaye, 10 avril 1673; MC/ET/XXIX/217
      Date de création de la notice: 2006
      compte; partage; Guibert, Madeleine; La Fresnaye, Antoine de; La Fresnaye, Jean de; La Fresnaye, Pierre de
  - Minutes. 1673, juillet - décembre, juillet - décembre 1673; MC/ET/XXIX/218
  - Minutes. 1674, janvier - juin, janvier - juin 1674; MC/ET/XXIX/219
  - Minutes. 1674, juillet - décembre, juillet - décembre 1674; MC/ET/XXIX/220
  - Minutes. 1675, janvier - juin, janvier - juin 1675; MC/ET/XXIX/221
  - Minutes. 1675, juillet - décembre, juillet - décembre 1675; MC/ET/XXIX/222
  - Minutes. 1676, janvier - juin, janvier - juin 1676; MC/ET/XXIX/223
  - Minutes. 1676, juillet - décembre, juillet - décembre 1676; MC/ET/XXIX/224
  - Minutes. 1677, janvier - juin, janvier - juin 1677; MC/ET/XXIX/225
  - Minutes. 1677, juillet - décembre, juillet - décembre 1677; MC/ET/XXIX/226
    - Contrat de profession de Catherine de Beauvais, fille de Noël de Beauvais, notaire au Châtelet, au monastère des religieuses chanoinesses du Saint-Sépulcre de Jérusalem., 13 juillet 1677; MC/ET/XXIX/226
      Notaires des XVIe-XVIIIe siècles (4153 actes), par Claire Béchu, Catherine Grodecki, Marie-Antoinette Fleury, Madeleine Jurgens, Marie-Françoise Limon-Bonnet, Pierre-Yves Louis, Xenia Pamfilova, Isabelle Pebay, v. 1950, 1986-1994 (fichier papier entièrement dématérialisé; voir contexte dans le Plan d’orientation général - Notaires de Paris, guides thématiques du Minutier).
      Date de création de la notice: 2004
      promesse; contrat; Beauvais, Catherine de; Beauvais, Noël de (16..-1705); notaire
  - Minutes. 1628, janvier - juin, janvier - juin 1628; MC/ET/XXIX/227
  - Minutes. 1678, juillet - décembre, juillet - décembre 1678; MC/ET/XXIX/228
  - Minutes. 1679, janvier - juin, janvier - juin 1679; MC/ET/XXIX/229
  - Minutes. 1679, juillet - décembre, juillet - décembre 1679; MC/ET/XXIX/230
  - Minutes. 1680, janvier - juin, janvier - juin 1680; MC/ET/XXIX/231
  - Minutes. 1680, juillet - décembre, juillet - décembre 1680; MC/ET/XXIX/232
  - Minutes. 1681, janvier - juin, janvier - juin 1681; MC/ET/XXIX/233
  - Minutes. 1681, juillet - décembre, juillet - décembre 1681; MC/ET/XXIX/234
  - Minutes. 1682, janvier - mai, janvier - mai 1682; MC/ET/XXIX/235
  - Minutes. 1682, juin - décembre, juin - décembre 1682; MC/ET/XXIX/236
  - Minutes. 1683, janvier - juin, janvier - juin 1683; MC/ET/XXIX/237
  - Minutes. 1683, juillet - décembre, juillet - décembre 1683; MC/ET/XXIX/238
    - Promesse de Etienne de Trécourt seigneur de Sinoy, capitaine de cavalerie, sur le quai des Grands Augustins, paroisse Saint-André des Arts, en la maison où pend pour enseigne la pomme d'or, à Jean Dudal sieur de Lambert, exempt des gardes du corps du roi, rue Matignon, paroisse Saint-Germain l'Auxerrois, de sursoir à l'exécution de l'arrêt du parlement du 6 septembre 1683., 30 septembre 1683; MC/ET/XXIX/238
      Informations concernant le classement et la cotation du document:
      Acte trouvé dans ET/XXIX/237, reclassé le 28 mars 1997.
      Actes signalés par Thierry Boudignon, 2003-2012 (base de données migrée: voir contexte dans le Plan d’orientation général - Notaires de Paris, guides thématiques du Minutier).
      Date de création de la notice: 2003
      promesse; Grands-Augustins (quai des); Matignon (rue); Dudal de Lambert, Jean; Trecourt, Etienne de; officier (armée); officier de la maison militaire du roi (Ancien Régime)
  - Minutes. 1684, janvier - juin, janvier - juin 1684; MC/ET/XXIX/239
  - Minutes. 1684, juillet - décembre, juillet - décembre 1684; MC/ET/XXIX/240
  - Minutes. 1685, janvier - juin, janvier - juin 1685; MC/ET/XXIX/241
  - Minutes. 1685, juillet - décembre, juillet - décembre 1685; MC/ET/XXIX/242
  - Minutes. 1686, janvier - juin, janvier - juin 1686; MC/ET/XXIX/243
  - Minutes. 1686, juillet - décembre, juillet - décembre 1686; MC/ET/XXIX/244
  - Minutes. 1687, janvier - juin, janvier - juin 1687; MC/ET/XXIX/245
    - Constitution par Gilles Boileau, demeurant rue de la Calandre, à Nicolas Boileau, de 550 livres de rente annuelle et perpétuelle, moyennant 11 000 livres., 7 mai 1687; MC/ET/XXIX/245
      Documents du Minutier central concernant l'histoire littéraire (1650-1700) [2295 actes], par Madeleine Jurgens et Marie-Antoinette Fleury, Paris, Presses universitaires de France, 1960, p. 36 (instrument de recherche imprimé dématérialisé dont la version intégrale est accessible en ligne par la rubrique 'Autres instruments de recherche', voir contexte dans le Plan d’orientation général - Notaires de Paris, guides thématiques du Minutier).
      Date de révision: 2009-2011
      Date de création de la notice: 2009
      Documents du Minutier central concernant l'histoire littéraire (1650-1700), par Madeleine Jurgens et Marie-Antoinette Fleury. Presses universitaires de France, 1960, XXIII-511 p.
      constitution de rente; Calandre (rue de la); Boileau, Nicolas (1636-1711); Boileau, Gilles (1631-1669); écrivain
  - Minutes. 1687, juillet - décembre, juillet - décembre 1687; MC/ET/XXIX/246
  - Minutes. 1688, janvier - juin, janvier - juin 1688; MC/ET/XXIX/247
  - Minutes. 1688, juillet - décembre, juillet - décembre 1688; MC/ET/XXIX/248
  - Minutes. 1689, janvier - juin, janvier - juin 1689; MC/ET/XXIX/249
  - Minutes. 1689, juillet - décembre, juillet - décembre 1689; MC/ET/XXIX/250
  - Minutes. 1690, janvier - juin, janvier - juin 1690; MC/ET/XXIX/251
  - Minutes. 1690, juillet - décembre, juillet - décembre 1690; MC/ET/XXIX/252
  - Minutes. 1691, janvier - juin, janvier - juin 1691; MC/ET/XXIX/253
  - Minutes. 1691, juillet - décembre, juillet - décembre 1691; MC/ET/XXIX/254
  - Minutes. 1692, janvier - juin, janvier - juin 1692; MC/ET/XXIX/255
  - Minutes. 1692, juillet - décembre, juillet - décembre 1692; MC/ET/XXIX/256
  - Minutes. 1693, janvier - juin, janvier - juin 1693; MC/ET/XXIX/257
  - Minutes. 1693, juillet - décembre, juillet - décembre 1693; MC/ET/XXIX/258
  - Minutes. 1694, janvier - juin, janvier - juin 1694; MC/ET/XXIX/259
  - Minutes. 1694, juillet - décembre, juillet - décembre 1694; MC/ET/XXIX/260
  - Minutes. 1695, janvier - mai, janvier - mai 1695; MC/ET/XXIX/261
  - Minutes. 1695, juin - décembre, juin - décembre 1695; MC/ET/XXIX/262
    Manque(s) constaté(s) dans cet article:
    Les mois de septembre à novembre 1695 manquent.
  - Minutes. 1696, janvier - juin, janvier - juin 1696; MC/ET/XXIX/263
  - Minutes. 1696, juillet - décembre, juillet - décembre 1696; MC/ET/XXIX/264
  - Minutes. 1697, janvier - mai, janvier - mai 1697; MC/ET/XXIX/265
  - Minutes. 1697, juin - décembre, juin - décembre 1697; MC/ET/XXIX/266
  - Minutes. 1698, janvier - juin, janvier - juin 1698; MC/ET/XXIX/267
  - Minutes. 1698, juillet - décembre, juillet - décembre 1698; MC/ET/XXIX/268
    - Donation de Cyprien Hubault, notaire au Châtelet, à son fils., 24 septembre 1698; MC/ET/XXIX/268
      Marie-Françoise Limon, Les notaires au Châtelet de Paris sous le règne de Louis XIV, Toulouse, Presses universitaires du Mirail, 1992 [223 actes] (voir contexte dans le Plan d’orientation général - Notaires de Paris, guides thématiques du Minutier).
      donation; Hubault, Cyprien; notaire
  - Minutes. 1699, janvier - juin, janvier - juin 1699; MC/ET/XXIX/269
    - DUCHESNE (Jacques-Nicolas) Prêtre aumônier de la maison du Roi, demeurant rue de Bièvre § Partage d'héritage entre Jacques-Nicolas DUCHESNE et ses frères, fils et héritiers de défunt Jacques DU CHESNE, avocat en Parlement et Marie de LA PLACE son épouse., 27 avril 1699; MC/ET/XXIX/269
      partage; Duchesne, Jacques-Nicolas
  - Minutes. 1699, juillet - décembre, juillet - décembre 1699; MC/ET/XXIX/270
  - Minutes. 1700, janvier - mars, janvier - mars 1700; MC/ET/XXIX/271
    - Chenu (Jean François) Maître menuisier rue Ferons § Constitution, 7 janvier 1700; MC/ET/XXIX/271
      constitution de rente; Chenu, Jean François
    - Gallimart (Augustin) relieur de livres rue Neuve Notre Dame § Constitution, 7 janvier 1700; MC/ET/XXIX/271
      constitution de rente; Gallimart, Augustin
    - Nicolas de Larmessin, graveur, signe un contrat de mariage en tant qu'ami du marié., 10 janvier 1700; MC/ET/XXIX/271
      Histoire de l'art, 1700-1750, études XIII à XXXIX (env. 7.500 actes), par Mireille Rambaud, 1966-1975 (fichier papier entièrement dématérialisé; voir contexte dans le Plan d’orientation général - Notaires de Paris, guides thématiques du Minutier).
      Date de création de la notice: 2008
      contrat de mariage; Larmessin, Nicolas de; graveur
    - Gauthier (Nicolas), orfèvre, quai des Augustins § Bail à .., 10 janvier 1700; MC/ET/XXIX/271
      bail; Gauthier, Nicolas
    - Rousseau (Jean Toussaint) graveur en taille douce au Marché Neuf § Mariage de .., 10 janvier 1700; MC/ET/XXIX/271
      contrat de mariage; Rousseau, Jean Toussaint
    - Lelievre (Claude) menuisier à Saint Julien le Pauvre § alloué, 7 février 1700; MC/ET/XXIX/271
      Lelievre, Claude
    - Buache (Claude) maître serrurier rue de la Calandre § apprentissage, 25 février 1700; MC/ET/XXIX/271
      contrat d'apprentissage; Buache, Claude
    - Serrurier (apprentissage) § Contrat pour 5 ans entre Marie Leroy, veuve de Nicolas Boulanger, et Claude Buache, maître serrurier, au profit de Pierre Leroy, âgé de 25 ans, frère de Marie, Le maître lui fournit son vivre, son lit, et logement: s.d.d., 25 février 1700; MC/ET/XXIX/271
    - Constitution de rente concernant Nicolas Bérja, maître sculpteur, demeurant rue Saint-Jacques., 6 mars 1700; MC/ET/XXIX/271
      constitution de rente; Saint-Jacques (rue); Berja, Nicolas (1662-1753); sculpteur
  - Minutes. 1700, avril - juillet, avril - juillet 1700; MC/ET/XXIX/272
    - Inventaire après décès de Jean Deligny, maître peintre sculpteur, demeurant rue Saint-Denis, mentionnant des estampes, des tableaux à sujets et du matériel de gravure., 26 avril 1700; MC/ET/XXIX/272
      Informations complémentaires:
      estampes, tableaux
      inventaire après décès; Saint-Denis (rue); Deligny, Jean; sculpteur
    - Devillene (Louis), maître peintre sculpteur, rue Barre du Bec § Prise des marchandises; Inventaire, 26 avril 1700; MC/ET/XXIX/272
      inventaire après décès; Devillene, Louis
    - Jacob (Jean) maître tourneur au Marché Neuf § apprentissage, 26 avril 1700; MC/ET/XXIX/272
      contrat d'apprentissage; Jacob, Jean
    - Simon (Charles), menuisier, rue de Beauregard § Transaction, 27 avril 1700; MC/ET/XXIX/272
      accord; Simon, Charles
    - Heron (Michel Ambroise) maître fondeur au bout du quai Neuf § Testament de .., 18 juin 1700; MC/ET/XXIX/272
      testament; Heron, Michel Ambroise
    - Heron (Michel Ambroise) maître fondeur rue Saint Hyacinthe § Inventaire après décès de .., 26 juin 1700; MC/ET/XXIX/272
      inventaire; Heron, Michel Ambroise
    - Heron (Michel Ambroise) maître fondeur au haut du Quai Neuf § Inventaire après décès de .., 26 juin 1700; MC/ET/XXIX/272
    - Consentement concernant Louis Elle dit Ferdinand, peintre du roi, demeurant de présent à Rennes, avec procuration en pièce annexe., 1er juillet 1700; MC/ET/XXIX/272
      ratification; procuration; Rennes (Ille-et-Vilaine); Elle dit Ferdinand, Louis; peintre
  - Minutes. 1700, août - décembre, août - décembre 1700; MC/ET/XXIX/273
    - Constitution de rente concernant Nicolas Berja, maître sculpteur, demeurant grande rue Saint-Jacques., 27 août 1700; MC/ET/XXIX/273
    - Blois (Michel de), planeur, orfèvre, rue Saint-Jacques-de-la-Boucherie § Apprentissage, 9 septembre 1700; MC/ET/XXIX/273
      contrat d'apprentissage; Blois, Michel de
    - Guignard (Joseph) marchand tapissier Partail Saint Eustache § Inventaire de Marguerite Guignard, fille majeure, 16 septembre 1700; MC/ET/XXIX/273
      inventaire; Guignard, Joseph
    - Guignard (François) marchand tapissier rue du Monceau § Inventaire après décès de Marguerite Guignar, fille majeure, 16 septembre 1700; MC/ET/XXIX/273
      inventaire; Guignard, François
    - Marchant (Antoine) maître tapissier rue de la Calandre § obligation, 20 septembre 1700; MC/ET/XXIX/273
      obligation; Marchant, Antoine
    - Gilbault (Robert) tapissier aux Gobelins y demeurant § testament de la veuve de .., 29 septembre 1700; MC/ET/XXIX/273
      testament; Gilbault, Robert
    - Arnoult (Gabriel) marchand faïencier à Paris § Constitution de la veuve de .., 23 octobre 1700; MC/ET/XXIX/273
      constitution de rente; Arnoult, Gabriel
    - Malbevé (Claude) marchand imprimeur en taille douce § Certificat, 17 novembre 1700; MC/ET/XXIX/273
      Malbevé, Claude
    - Lelievre (Claude) menuisier rue Saint Julien § alloué, 24 novembre 1700; MC/ET/XXIX/273
    - Menuisier (alloué) § Contrat pour 2 1/2 ans entre Gilbert Jacquin, compagnon charpentier, et Claude Lelièvre, menuisier de François Primal, beau fils de Gilbert. Logé, nourri et blanchi par son maître s.d.d., 24 novembre 1700; MC/ET/XXIX/273
      contrat de travail; Jacquin, Gilbert; Lelièvre, Claude; Primal, François
    - Royer (Daniel), marchand orfèvre, Ile du Palais, sur le quai de l'Horloge § Quittance, 27 décembre 1700; MC/ET/XXIX/273
      quittance; Royer, Daniel
  - Minutes. 1701, MC/ET/XXIX/274
    - Contrat pour 5 ans entre Andrée Collet, veuve de Jean Hinart, maître horloger, et Adrien Favereau, maître peintre, au profit de Pierre Hinart, âgé de 11 ans, fils du précédent, moyennant 120 livres., 11 juillet 1701; MC/ET/XXIX/274
      contrat d'apprentissage; Collet, Andrée; Favereau, Adrien; Hinart, Jean; Hinart, Pierre; horloger; peintre
    - Fevereau (Adrien), maître peintre [sculpteur, graveur], quai de la Mégisserie § Apprentissage, 11 juillet 1701; MC/ET/XXIX/274
      contrat d'apprentissage; Fevereau, Adrien
    - Chenu (Jean François) maître menuisier à Paris § transport de bail, 20 septembre 1701; MC/ET/XXIX/274
      bail; Chenu, Jean François
    - Cuvillier (Toussaint), peintre, place de Greve § Inventaire après décès de la femme de .. (une chambre), 21 septembre 1701; MC/ET/XXIX/274
      inventaire; Cuvillier, Toussaint
    - Roussel (Georges), peintre, rue de l'Arbre Sec en qualité de tuteur subrogé § Inventaire, 21 septembre 1701; MC/ET/XXIX/274
      inventaire; Roussel, Georges
    - Cuvillier (Toussaint), peintre, place de Grève § Mariage de .., 30 septembre 1701; MC/ET/XXIX/274
      contrat de mariage; Cuvillier, Toussaint
    - Deligny (Michel) graveur rue Saint Jacques § Mariage de .., 23 octobre 1701; MC/ET/XXIX/274
      contrat de mariage; Deligny, Michel
    - Deligny (Jean), maître peintre, à Paris § Mariage du fils de feu .., 23 octobre 1701; MC/ET/XXIX/274
      contrat de mariage; Deligny, Jean
    - Quittance concernant Nicolas Berja, maître sculpteur, demeurant grande rue du Faubourg-Saint-Jacques., 5 novembre 1701; MC/ET/XXIX/274
      quittance; Faubourg-Saint-Jacques (rue du); Berja, Nicolas (1662-1753); sculpteur
  - Minutes. 1702, janvier - juin, janvier - juin 1702; MC/ET/XXIX/275
    - Martinot (Baltazar) maître horloger quai des Orfèvres § obligation envers .., 7 février 1702; MC/ET/XXIX/275
      obligation; Martinot, Balthazar
    - Boujonnier (Jean) marchand lapidaire joaillier rue Dauphine § Mainlevée et Transaction, 17 mars 1702; MC/ET/XXIX/275
      accord; Boujonnier, Jean
    - Bouchet (Hubert) marchand imager rue Galandres § bail à .., 8 avril 1702; MC/ET/XXIX/275
      bail; Bouchet, Hubert
    - Lieu (Charles) maître fondeur rue de la Tannerie § Société, 10 avril 1702; MC/ET/XXIX/275
      Lieu, Charles
    - Taupin (Jean) maître fondeur rue de la Tacherie § Société, 10 avril 1702; MC/ET/XXIX/275
      Taupin, Jean
  - Minutes. 1702, juillet - décembre, juillet - décembre 1702; MC/ET/XXIX/276
    - Bernard (François) maître tapissier rue de la Galandre § désistement, 10 juillet 1702; MC/ET/XXIX/276
      Bernard, François
    - Heu (Charles) maître fondeur rue de la Savaterie § Révocation et Substitution, 18 juillet 1702; MC/ET/XXIX/276
      Heu, Charles
    - Clément (Jean), marchand orfèvre, rue Saint-Louis § Désistement, 9 octobre 1702; MC/ET/XXIX/276
      renonciation; Clément, Jean
    - Ledoux (Guillaume), marchand orfèvre, rue Jean Lointier § Mariage de .., 22 octobre 1702; MC/ET/XXIX/276
      contrat de mariage; Ledoux, Guillaume
    - Remboursement concernant Jean Hardy, maître peintre et sculpteur, demeurant à Versailles., 19 novembre 1702; MC/ET/XXIX/276
      indemnité; Versailles (Yvelines); Hardy, Jean; peintre; sculpteur
    - Beria (Nicolas) maître sculpteur à Paris § remboursement, 19 novembre 1702; MC/ET/XXIX/276
      Beria, Nicolas
    - Constitution de rente concernant Jean Hardy, maître peintre et sculpteur, demeurant à Versailles., 19 décembre 1702; MC/ET/XXIX/276
      constitution de rente; Versailles (Yvelines); Hardy, Jean; peintre; sculpteur
    - Delure (René) graveur rue de la Juiverie § Constitution, 26 avril 1703; MC/ET/XXIX/276
      constitution de rente; Delure, René
  - Minutes. 1703, janvier - 18 août, janvier - 18 août 1703; MC/ET/XXIX/277
    - Testament de la veuve de Pierre Jumel, peintre du roi, demeurant aux Gobelins. Elle lègue deux tableaux à son exécuteur testamentaire., 27 janvier 1703; MC/ET/XXIX/277
      testament; Gobelins (manufacture des); Jumel, Pierre; peintre
    - Heu (Charles) fondeur à Paris § bail par la veuve de .., 10 février 1703; MC/ET/XXIX/277
      bail; Heu, Charles
    - Constitution de rente concernant Jean Hardy, académiste, demeurant à Versailles., 13 février 1703; MC/ET/XXIX/277
      constitution de rente; Versailles (Yvelines); Hardy, Jean
    - Lopinot (Jean) tapissier et valet de chambre du duc d'Orléans quai Malaquais § Mariage du fils de .., 25 mars 1703; MC/ET/XXIX/277
      contrat de mariage; Lopinot, Jean
    - Lopinot (Jean Baptiste) tapissier et valet de Chambre du duc d'Orléans quai Malaquais § Mariage de .., 25 mars 1703; MC/ET/XXIX/277
      contrat de mariage; Lopinot, Jean Baptiste
    - Devis et marché des ouvrages de maçonnerie, charpenterie et autres, par Jacques Jules Gabriel, architecte et maître maçon, demeurant rue Saint-Antoine., 20 avril 1703; MC/ET/XXIX/277
      devis; marché; Saint-Antoine (rue); Gabriel, Jacques (1667-1742); architecte; maçon
    - Dumas (Pierre) maître maçon rue des Maçons § devis et marché (reconstruction d'un moulin), 23 avril 1703; MC/ET/XXIX/277
      devis; marché; Dumas, Pierre
    - DUCHESNE (Alain-François) sieur de MONTAUBIN fils de défunts Jacques DUCHESNE avocat en Parlement et de Marie de LA PLACE § Mariage de Alain-François DUCHESNE et de Victoire GILLEBAULT, 28 avril 1703; MC/ET/XXIX/277
      contrat de mariage; Duchesne, Alain-François
    - GILLEBAULT (Victoire) fille de défunt Louis GILLEBAULT avocat en Parlement et de Marie-Anne PASQUIER, demeurant rue Saint-Nicolas § Mariage d'Alain-François DUCHESNE, sieur de MONTAUBIN et de Victoire GILLEBAULT, 28 avril 1703; MC/ET/XXIX/277
      contrat de mariage; Gillebault, Victoire
    - Lobreau (Hubert) maître tapissier rue des Ecouffes § déclaration de Cens, 1er mai 1703; MC/ET/XXIX/277
      déclaration; Lobreau, Hubert
    - Sendrié (Louis) maître horloger; quai des Orfèvres § désaveu, 1er juin 1703; MC/ET/XXIX/277
      Sendrié, Louis
- Répertoire(s) de Charles GARNIER, janvier 1650 - août 1703; MC/RE/XXIX/2
  - Répertoire. 1650, janvier - 1703, août, janvier 1650 - août 1703; MC/RE/XXIX/2